【裁判字號】    99,上易,1418
【裁判日期】    990630
【裁判案由】    竊盜
【裁判全文】
臺灣高等法院刑事判決                99年度上易字第1418號
上  訴  人
即  被  告  乙○○
上列上訴人因竊盜案件，不服臺灣桃園地方法院99年度易緝字第
24號，中華民國99年4 月30日第一審判決（起訴案號：臺灣桃園
地方法院檢察署95年度偵字第20464 號），提起上訴，本院判決
如下：
    主  文
上訴駁回。
    理  由
一、依刑事訴訟法第350條、第361條、第362條、第367條規定，
    不服地方法院之第一審判決而上訴者，須提出上訴書狀，並
    應敘明具體理由，為上訴必備之程式；其所提出之書狀未敘
    述上訴理由，或僅曾以言詞陳述上訴理由者，均應於上訴期
    間屆滿後20日內補提理由書於第一審法院。第一審法院經形
    式審查，認逾期未補提上訴理由者，應定期間先命補正；逾
    期未補正者，為上訴不合法律上之程式，應以裁定駁回。倘
    已提出上訴理由，但所提非屬具體理由者，則由第二審法院
    以上訴不合法律上之程式，判決駁回。而所謂具體理由，必
    係依據卷內既有訴訟資料或提出新事證，指摘或表明第一審
    判決有何採證認事、用法或量刑等足以影響判決本旨之不當
    或違法，而構成應予撤銷之具體事由，始克當之（例如：依
    憑證據法則具體指出所採證據何以不具證據能力，或依憑卷
    證資料，明確指出所為證據證明力之判斷如何違背經驗、論
    理法則）；倘僅泛言原判決認定事實錯誤、違背法令、量刑
    失之過重或輕微，而未依上揭意旨指出具體事由，或形式上
    雖已指出具體事由，然該事由縱使屬實，亦不足以認為原判
    決有何不當或違法者（例如：對不具有調查必要性之證據，
    法院未依聲請調查亦未說明理由，或援用證據不當，但除去
    該證據仍應為同一事實之認定），皆難謂係具體理由，俾與
    第二審上訴制度旨在請求第二審法院撤銷、變更第一審不當
    或違法之判決，以實現個案救濟之立法目的相契合，並節制
    濫行上訴（參照最高法院97年度台上字第892 號刑事判決意
    旨）。
二、本件被告不服原審判決，提起上訴，其於民國（下同）99年
    6 月17日提出上訴理由狀稱：「原審量刑尚嫌過重，有違罪
    刑均衡原則，被告因家中生變，急需錢財，才犯下過錯，於
    本案審理中坦承犯罪，犯後態度良好，提起上訴，盼能獲得
    較為合理之裁判」云云。
三、查原審判決係認定：「被告意圖為自己不法之所有，於95年
    6月1日上午10時30分許至同日下午4 時15分許間之某時，至
    桃園縣觀音鄉三和村9鄰三座屋29之3號甲○○住處，見甲○
    ○前開住處旁之產業道路可繞進圍牆內，遂沿該產業道路繞
    進甲○○前開住處，並自地上花盆底下撿起約拳頭大小之石
    頭1 枚敲毀具防閉功能之鋁門窗之邊框，待破壞鋁門窗邊框
    後，即伸手入內開啟該鋁門窗之內鎖，並打開窗戶，隨即鑽
    入屋內竊得液晶電視、數位相機及電腦液晶螢幕各1 臺，以
    及重約5 錢之黃金項鍊1 條（前開財物價值共約新臺幣8 萬
    2,800元等情）。以被告所為係犯刑法第321條第1項第2款之
    毀越安全設備竊盜罪。原審判決並詳載其審酌科刑之一切情
    狀之理由稱：「爰審酌被告前有竊盜前科，素行非佳，其不
    思以正途謀取財貨，竟破壞安全設備進入他人住宅竊取物品
    ，冀求不勞而獲，竊盜所得，所生損害非輕，迄未賠償被害
    人損失，併其生活狀況、品行、智識程度犯罪後坦承部分犯
    罪，態度尚佳等一切情狀，認公訴人求處有期徒刑2 年，稍
    嫌過重，爰量處有期徒刑7月」（原審判決第4頁），故原審
    判決已就量刑刑度詳為審酌並明其理由，原審判決認事用
    法，核無違誤，量刑亦屬妥適，並無過重之情形，被告上訴
    意旨僅空泛指稱：「原審量刑尚嫌過重，有違罪刑均衡原則
    ，被告因家中生變，急需錢財，才犯下過錯，於本案審理中
    坦承犯罪，犯後態度良好，提起上訴，盼能獲得較為合理之
    裁判」云云，尚不足以影響原審判決量刑刑度之本旨，亦不
    足以認為原審判決有何不當或違法，核非上開法條規定之上
    訴應敘述之具體理由，此外，被告復未具體指摘原審判決關
    於認定事實、適用法律及量刑等事項，究竟有何違法或不當
    之具體情形。揆諸上開說明，本件上訴未敘述具體理由及不
    合法律上之程式，應予駁回，並不經言詞辯論為之。
據上論斷，應依刑事訴訟法第367條前段、第372條，判決如主文
。
中    華    民    國    99    年    6     月    30    日
                  刑事第三庭  審判長法  官  陳博志
                                    法  官  劉興浪
                                    法  官  許文章
以上正本證明與原本無異。
不得上訴。
                                    書記官  蔡慧娟
中    華    民    國    99    年    7     月    1     日

司法院資訊處製作；財團法人民間司法改革基金會備份。
